【裁判字號】    97,易,2868
【裁判日期】    980605
【裁判案由】    竊盜
【裁判全文】
臺灣板橋地方法院刑事判決              97年度易字第2868號
公  訴  人  臺灣板橋地方法院檢察署檢察官
被      告  丁○○
上列被告因竊盜案件，經檢察官提起公訴（97年度偵字第12978
號），本院判決如下：
    主  文
丁○○竊盜，處有期徒刑陸月，如易科罰金，以新臺幣壹仟元折
算壹日。
    事  實
一、丁○○曾因竊盜案件，於民國93年8 月31日經臺灣新竹地方
    法院以93年度易字第405 號判決判處有期徒刑6 月，緩刑4
    年確定，猶不知悔改，於前開案件緩刑期間內即97年3 月23
    日中午12時8 分許，騎乘其所有之車牌號碼為FHY-087 號重
    型機車，至臺北縣三重市○○路○ 段96號之「台亞三重自強
    路加油站」內加油時，竟基於意圖為自己不法所有之犯意，
    於加油站員工乙○○為其加完油後，趁另位加油站員工甲○○暫時離開加油島上廁所而疏未注意之際，徒手竊取甲○○
    所有放置於收銀台旁之工作腰包1 個（內有新臺幣〈下同〉
    34,300元及面額為100 元之油票2 張），得手後正欲騎車逃
    離現場時，適為返回加油島之甲○○發現，旋即在後追趕丁○○，並記下車號報警處理，始為警循線查獲。
二、案經甲○○訴由臺北縣政府警察局三重分局報請臺灣板橋地
    方法院檢察署檢察官偵查起訴。
    理  由
壹、證據能力方面：
    本件認定事實所引用之證據資料，檢察官及被告於本院準備
    程序及審判期日時均表示同意作為證據而不予爭執，且迄至
    言詞辯論終結前亦未再聲明異議，本院審酌下列證據作成之
    情況，查無違法取證之情形，認應係出於其自由意志，具有
    可信性，並無不適宜作為證據之情形，依刑事訴訟法第159
    條之5 規定，認均具有證據能力。
貳、實體方面：
一、訊據被告丁○○矢口否認有上揭竊盜犯行，辯稱：案發當天
    中午，伊是在桃園縣中壢市○○○街75巷2 號表哥戊○○家
    中，那段時間伊都是寄住在該處，伊於97年3 月23日凌晨3
    點下班後，就一直在上址，伊從該日上午9 、10時開始在葉
    時豪的房間內打電腦玩勁舞團的遊戲，而表哥戊○○在他自
    己的房間玩天堂的遊戲，直到下午1 時許，伊父親打門號
    0000 000000 手機給伊，說有三重的警察找伊，叫伊回電給
    警察，接電話當時伊人確實在中壢云云。
二、經查：
（一）上揭事實，業據證人即被害人甲○○、證人乙○○分別於
      警詢、偵查及本院審理時指證綦詳，復有監視錄影畫面翻
      拍照片6 張附卷可稽，且該車牌號碼為FHY-087 號之重型
      機車確實為被告丁○○所有等情，亦有交通部公路總局新
      竹區監理所98年4 月15日竹監營字第0980005764號函所附
      之機車車籍查詢1 份在卷足參。被告丁○○雖辯稱：該機
      車於96年10月在新竹縣湖口鄉○○村○○○○○路邊，過
      1 、2 個月就不見了，伊不知該機車為何會在三重市出現
      云云，惟被告亦自承其於發現機車不見後，並未向警局報
      案，此顯與一般常情相違，其所言之真實性已讓人有所懷
      疑。且參酌證人甲○○於本院審理時證稱：「（問：你於
      偵查中開庭時，是否亦有當庭指認過被告丁○○，是否就
      是今日庭上的被告？）是的。我確認他就是偷我包包的人
      。」、「（問：你於被告當時有無面對面？）我當時有追
      過去，所以我有看到他的臉。」等語（見本院卷第14 1頁
      ），及證人乙○○於本院審理時證稱：「甲○○發現有人
      偷他的腰包就大喊，我就回頭看那個人的身影。在警局的
      時候，警員有說因為我有幫那個小偷加過油，叫我回憶他
      的長像身形，我覺得那個跟現在在場的被告真的很像。」
      、「（問：之前於偵查中所言是否實在？）都實在。我確
      定我有幫在場被告加過油。」等語（見本院卷第142 頁）
      ，可知證人甲○○不僅有記下竊嫌之車號，尚有親眼目睹
      竊嫌之長相，而證人乙○○當時因有幫竊嫌加油而近距離
      接觸竊嫌，兩人前揭明確指認被告丁○○即係本案竊嫌之
      證詞，自均堪信為真實可採。
（二）另觀諸被告於警詢時原辯稱：案發當日伊是在桃園縣中壢
      市○○○街75巷2 號住處玩「勁舞團」線上遊戲，伊是在
      97 年3月23日11時許上線，於同日13時許下線，伊於中午
      12 時 許，有至住處附近萊爾富超商買飲料喝云云（見偵
      查卷第8 、9 頁），然於偵查中第1 次訊問庭時改稱：伊
      是去中壢市○○○路與金鋒二街路口之OK便利商店，伊有
      發票為證云云（見偵查卷第20頁），其後於第2 次偵查訊
      問庭中又稱：伊找不到發票云云（見偵查卷第32頁），且
      被告於本院審理時復辯稱：伊從當日上午9 、10時開始打
      電腦玩勁舞團的遊戲云云（見本卷第98頁反面），顯見被
      告丁○○對其於案發當日究竟何時開始上線玩電腦遊戲，
      及期間究係去何間便利商店購物等說詞，前後不一，多有
      瑕疵，難予採信。
（三）又證人即被告之胞弟丙○○於本院審理時結證稱：「97年
      3 月23日下午大約一點到二點之間，警察有打我的手機00
      00000000號要找丁○○，但是是我接的電話，警察問我說
      要找丁○○，就說這個案件，我才知道這件事情，當時我
      人在中壢的表哥家裡。」、「（問：當時丁○○人在哪裡
      你如何聯絡他？）他當時不在表哥家，我也找不到他。後
      來我不知道是誰聯絡到我哥哥的，不是我聯絡到的。」等
      語（見本院卷第144 頁反面），顯與被告於本院審理時辯
      稱：「請法院幫我向遠傳電信查詢0000000000號97年3 月
      23 日11 時至1 時的發話地點，這隻手機是我弟弟借我使
      用的，下午1 點的時候，我爸爸確實有打電話給我，我當
      時人確實在中壢」云云（見本院卷第99頁），不相符合。
      至證人即被告之表哥戊○○於偵查及本院審理時雖均結證
      稱：被告於案發當時在上址住處玩網路遊戲，直到下午1
      時許出門等語，惟其亦供承自己當時也在該住處隔壁房間
      玩網路遊戲等情，是以，由證人戊○○在上址所申請登錄
      之IP位置122. 12 6.4.195 ，雖然確實有於案發當日即97
      年3 月23日上午11時27分許登入及12時52分許登出「勁舞
      團」之遊戲紀錄，此有因思銳遊戲總局股份有限公司97年
      6 月13日函覆資料及中華電信股份有限公司客福處97年7
      月17日函覆查詢單各1 份附卷可憑。惟該「勁舞團」遊戲
      登錄紀錄，僅能證明於案發當時確實有人在上址使用電腦
      上線玩「勁舞團」，至於上線者究係何人，尚無法遽予推
      論。再者，參酌前揭登出時間為「12時52分許」，亦與證
      人戊○○自述其於「1 時許」離家外出之時間相符，況被
      告既自承於案發當日下午1 時許，即已得知警方正在追查
      本案，而其竟遲至同日晚間11時許，始由表哥戊○○陪同
      至三重分局慈福派出所到案說明，是被告與其家人顯有於
      前開長達10小時之期間內，相互為串證、配合說詞、迴護
      被告之可能性。從而，前揭證據尚均不足據以對被告為有
      利之認定。
（四）綜上所述，被告前揭所辯，顯係圖卸刑責之詞，不足採信
      。本件事證已臻明確，被告如事實欄所載之犯行洵堪認定
      ，應予依法論科。
三、核被告丁○○所為，係犯刑法第320 條第1 項之竊盜罪。爰
    審酌被告曾因竊盜案件，經法院判處有期徒刑6 月，緩刑4
    年之前科紀錄，此有臺灣高等法院被告前案紀錄表存卷可據
    ，其於緩刑期間又再犯本案，顯未因前案而生悔悟及警惕之
    心，兼衡其犯罪手段、所竊取財物之價值，及其犯罪後之態
    度等一切情狀，量處如主文所示之刑，並諭知易科罰金之折
    算標準，以資懲儆。
據上論斷，應依刑事訴訟法第299 條第1 項前段，刑法第320 條
第1 項、第41條第1 項前段，刑法施行法第1 條之1 第1 項、第
2 項前段，判決如主文。
本案經檢察官劉仕國到庭執行職務。
中    華    民    國    98    年    6     月    5     日
                        刑事第八庭  法  官  崔玲琦
以上正本證明與原本無異。
如不服本判決，應於判決送達後10日內，向本院提出上訴書狀，
並應敘述具體理由；其未敘述上訴理由者，應於上訴期間（即自
收受判決書之翌日起算10日）屆滿後20日內向本院補提理由書（
須附繕本）。
                                    書記官  林進煌
中    華    民    國    98    年    6     月    6     日
附錄本案論罪科刑法條全文：
中華民國刑法第320條
  意圖為自己或第三人不法之所有，而竊取他人之動產者，為竊
  盜罪，處五年以下有期徒刑、拘役或五百元以下罰金。
  意圖為自己或第三人不法之利益，而竊佔他人之不動產者，依
  前項之規定處斷。
  前二項之未遂犯罰之。


司法院資訊處製作；財團法人民間司法改革基金會備份。
